【裁判字號】    99,抗,2
【裁判日期】    990622
【裁判案由】    清償債務強制執行
【裁判全文】
福建高等法院金門分院民事裁定             99年度抗字第2號
抗  告  人  甲○○
上列抗告人與相對人乙○○間清償債務強制執行事件，對於中華
民國99年5 月11日福建連江地方法院99年度執字第63號裁定提起
抗告，本院裁定如下：
    主  文
抗告駁回。
抗告程序費用由抗告人負擔。
    理  由
一、原裁定以：抗告人即聲請人以台灣基隆地方法院98年度司促
    字第11142 號支付命令暨確定證明書作為執行名義，聲請對
    相對人乙○○為強制執行，然相對人為軍人，該支付命令並
    未依民事訴訟法第129 條規定囑託相對人服役之軍事機關或
    軍隊長官為送達，則該支付命令既未經合法送達，尚未確定
    ，抗告人無從依該未確定之支付命令聲請強制執行，為此駁
    回抗告人之強制執行聲請。
二、抗告意旨略以：該支付命令已於民國98年11月12日向相對人
    台北縣貢寮鄉○○街6 號住所送達，並由相對人之母代收，
    依民事訴訟法第137條第1項規定，已生合法送達之效力，相
    對人之母對其子是否為現役軍人知之甚詳，可推認相對人對
    支付命令送達早已知悉，相對人竟置之不理，怠於行使訴訟
    上權利，且相對人何時服役，抗告人並不知情，法院亦無從
    得知，是本件支付命令已合法送達，爰提起本件抗告，請求
    廢棄原裁定等語。
三、按對於在軍隊或軍艦服役之軍人為送達者，應囑託該管軍事
    機關或長官為之，民事訴訟法第129 條定有明文。既應囑託
    該管軍事機關或長官對該軍人為送達，當已排除民事訴訟法
    第137條補充送達之適用。
四、本件抗告人固主張台灣基隆地方法院98年度司促字第 11142
    號支付命令業已合法送達，得作為本件執行名義；惟相對人
    自97年10月22日迄今，係在陸軍馬祖防衛指揮部服役，上開
    支付命令於98年11月9 日核發時，相對人為現役軍人，並未
    依民事訴訟法第129 條規定囑託陸軍馬祖防衛指揮部或其長
    官送達，僅向相對人戶籍地送達，並由其母代收等情，有陸
    軍馬祖防衛指揮部在營證明書、送達證書附卷可稽（見原審
    98年度執字第120 號卷第69至70頁）。則該支付命令既未依
    民事訴訟法第129 條規定囑託相對人服役之軍事機關或長官
    為送達，不生送達效力，亦不因相對人之母代收，抑或相對
    人未陳報係現役軍人，即認已生送達效力。準此，該支付命
    令未經合法送達，尚未確定，抗告人自無從依該未確定之支
    付命令聲請強制執行，抗告意旨，尚無可採，原法院予以裁
    定駁回，並無違誤，抗告意旨指摘原裁定不當，聲明廢棄，
    為無理由，應予駁回。
五、據上論結，本件抗告為無理由，爰裁定如主文。
中    華    民    國    99    年    6     月    22    日
                  民事庭審判長法  官  沈宜生
                              法  官  陳坤地
                              法  官  陳容正
以上正本證明與原本無異。
不得再抗告。
                              書記官  李麗鳳
中    華    民    國    99    年    6     月    22    日

司法院資訊處製作；財團法人民間司法改革基金會備份。
